【裁判字號】    90,簡上,211
【裁判日期】    901017
【裁判案由】    侵權行為損害賠償
【裁判全文】
臺灣板橋地方法院民事判決  九十年度簡上字第二一一號
    上  訴  人  乙○○
                丙○○
    被  上訴人  甲○○
右當事人間請求侵權行為損害賠償事件，上訴人對於中華民國九十年五月十七日本院
板橋簡易庭九十年度板簡字第一七二號民事判決提起上訴，本院判決如左：
    主    文
上訴駁回。
第二審訴訟費用由上訴人連帶負擔。
    事    實
甲、上訴人方面：
一、聲明：
（一）原判決廢棄。
（二）右廢棄部分，被上訴人在第一審之訴駁回。
二、陳述：與原判決記載相同，茲引用之。
三、證據：援用原審立證方法。
乙、被上訴人方面：
一、聲明：如主文所示。
二、陳述：與原判決記載相同，茲引用之。
三、證據：援用原審立證方法。
      理      由
一、被上訴人起訴主張：上訴人乙○○、丙○○、因其妹羅蔡素娥、妹婿羅秋夫夫婦
    與被上訴人因住處樓下巷道停車位問題發生糾紛，因而對被上訴人不滿，竟共同
    基於傷害被上訴人及毀損物品之犯意，於民國八十八年六月三十日下午二時三十
    分許，在台北縣中和市○○路○段一二八巷十七弄二十二號住處前，由乙○○持
    十字鎬一把、丙○○徒手，共同毆打被上訴人，致被上訴人受有左手臂軟組織挫
    傷三ｘ三公分、右手臂兩處擦傷、各三公分及二公分、左臀部擦傷三ｘ三公分之
    傷害。被上訴人逃命奔回住處，上訴人竟仍持上開凶器敲卡被上訴人住處大門、
    欄杆，欲繼續對被上訴人不利，至上開欄杆、大門損害，因此依據侵權行為之規
    定，請求被上訴人給付大門欄杆損壞之費用四萬元，及精神慰撫金三十萬元。上
    訴人則以渠未毆打被上訴人，刑事部分證人劉儒範係偽證，渠並未打壞被上訴人
    之大門、欄杆云云資為抗辯。
二、按因故意或過失，不法侵害他人之權利者，負損害賠償責任，數人共同不法侵害
    他人之權利者，連帶負損害賠償責任。又不法侵害他人之身體、健康、名譽或自
    由者，被害人雖非財產上之損害，亦得請求相當之賠償，民法第一百八十四條第
    一項前段、民法第一百八十五條、修正前民法第一百九十五條第一項分別定有明
    文。
三、經查：被上訴人主張上訴人二人共同傷害被上訴人之事實，已據被上訴人提出國
    立台灣大學醫學院附設醫院出具之診斷證明書一紙為證，並經證人劉儒範於本院
    八十九年度易字第三一六六號刑事傷害等案件審理中證述明確。參以上訴人亦坦
    承當天雙方有發生吵架事實等情，堪認被上訴人主張之事實為真，此與上開刑事
    傷害案件判決認定之事實亦屬相符，上訴人空言否認證人做偽證、渠並未毆打被
    上訴人云云，尚不足採。揆諸前揭說明，被上訴人主張上訴人應連帶負侵權行為
    損害賠償責任，為有理由。
四、被上訴人得請求賠償之各項損害範圍：
  (1)大門、欄杆損害部分：按提起刑事附帶民事訴訟請求賠償之損害，以被訴犯罪事
    實所生損害為限，最高法院六十年度台上字第六三三號判例著有明文，本件上訴
    人刑事被訴之犯罪事實僅為傷害身體，毀損大門、欄杆部分判決無罪，從而被上
    訴人以其大門、欄杆被毀損，請求賠償四萬元，揆諸前開說明，自屬不能准許。
  (2)慰撫金部分：按依民法第一百九十五條第一項所賠償之金額是否相當，應以實際
    加害情形與其影響是否重大，及被害人之身分、地位與加害人之經濟狀況等關係
    定之，最高法院四十七年度台上字第一二二一號判例定有明文。本件係上訴人乙
    ○○、丙○○，因其妹羅蔡素娥、妹婿羅秋夫夫婦與被上訴人因住處樓下巷道停
    車位問題發生糾紛，對被上訴人不滿，因而傷害被上訴人，參酌被上訴人所受傷
    勢為：左手臂軟組織挫傷三ｘ三公分、右手臂兩處擦傷、各三公分及二公分、左
    臀部擦傷三ｘ三公分等傷害，再審酌被上訴人年約四十九歲，為計程車司機，每
    月收入四、五萬元，自有房屋，上訴人乙○○在幫其子賣豬肉，每月有六千元之
    零用金，自有房屋，上訴人丙○○已退休並無收入，妻子為洗腎病人，目前在照
    顧妻子，自有房屋等情，及被上訴人所受痛苦之程度，認被上訴人所得請求連帶
    賠償之數額以二萬元為相當，在此範圍內之請求應予准許，超此部分之請求，顯
    屬無據。
五、從而，原審以被上訴人本諸侵權行為法則，請求上訴人連帶給付新台幣二萬元及
    自起訴狀繕本送達翌日起至清償日止按年息百之五計算之利息，為有理由，逾此
    部分則駁回被上訴人之請求（被上訴人於原審敗訴部分未據提起上訴），即無不
    合。上訴人仍執陳詞，指摘原判決不當，求予廢棄改判，為無理由，自應駁回其
    上訴。
據上論結，本件上訴為無理由，依民事訴訟法第四百三十六條之一第三項、第四百四
十九條第一項、第八十五條第二項，判決如主文。
中      華      民      國    九十      年      十      月      十七    日
~B臺灣板橋地方法院民事第三庭
~B審判長法  官  游婷麟
~B      法  官  白光華
~B      法  官  李君豪
右正本證明與原本無異。
本判決不得上訴。
中      華      民      國    九十      年      十      月      十七    日
~B法院書記官  吳美瑤


司法院資訊處製作；財團法人民間司法改革基金會備份。
